# 机票、火车票买卖全额还是净额？

提问人：jdyuan 时间：2023-06-14 09:47:39
情形 1 ：A公司是一家电子商务公司，通过向航空公司、火车站买断机票、火车票后在自己平台上对外出售，无法对外售出的，由A公司承担成本，这种情况下能否对机票、火车票出售收入全额列收？依据是什么？
情形 2 ：如果A公司是一家旅行社，买断机票、火车票对外出售（用于旅游团队出行、单独出售），无法对外售出的，由A公司承担成本。这种情况下旅行社能否按全额列收？依据是什么？

回答人：chenyiwei
1 、此时需考虑买断销售的合理性，以及根据买断的数量、相关线路的热门程度等因素，考虑实际承担滞销积压风险的可能性。如果确实承担了重大的滞销积压风险，则可在买断的数量范围内采用总额法核算（实际经销的数量超出买断数量的部分仍采用净额法核算）。实务中此类买断一般是将其包含在A公司自己的旅游产品中打包出售的，如果单独出售，需关注其合理性问题。
2 、如果买断的机票、火车票是包含在A公司自身旅游产品中一并打包出售的，则一般理解对于打包出售的旅游产品中包含的机票、车票可以按总额法确认收入。